【裁判字號】    92,交聲,784
【裁判日期】    921212
【裁判案由】    聲明異議
【裁判全文】
臺灣臺中地方法院交通事件裁定                    九十二年度交聲字第七八四號
    原處分機關  交通部公路總局台中區監理所
    異議人即
    受處分人    甲○○
右列受處分人因違反道路交通管理處罰條例案件，對於交通部公路總局台中區監理所
九十二年七月二十三日所為之裁決（中監違字第裁六○─ＧＣ0000000、ＧＣ
0000000之一號裁決書），聲明異議，本院裁定如左：
    主  文
異議駁回。
    理  由
一、原處分機關略以：本案係台中市警察局第六分局舉發受處分人甲○○駕駛車號７
    Ｑ─９１８６號自小客車於九十二年四月十三日二時三十五分許，在台中市虹揚
    橋處，因「與ＯＬ─３６８７等十一部自小客車共同危險駕駛」違規，受處分人
    於應到案日期前提出申訴，經原舉發機關函覆違規屬實，該所遂於九十二年七月
    二十三日以中監違字第裁六○─ＧＣ0000000、ＧＣ0000000之一
    號裁決書，裁處駕駛人及車主罰鍰新台幣三萬元整，並吊銷駕照，三年內禁考，
    並吊扣汽車牌照三個月，逾期則依裁決書處罰主文規定裁處，於法並無不合等語
    。
二、本件異議人即受處分人甲○○則以：異議人與該罰單所列其他十人確均不認識，
    當日夜間駕駛小客車與女友於台中都會公園看夜景，並於同年月十三日凌晨駕駛
    小客車出去夜遊，行駛至安和路時，見有大量汽車聚集，異議人見狀不得不停止
    夜遊，遂轉進虹揚橋欲回租屋處，行駛至虹揚橋時，見前方有車輛逆向行駛且不
    斷按鳴喇叭，並要衝撞異議人所駕駛之小客車，異議人無法繼續朝原車方向行駛
    ，故不得不跟著前車迴轉，如當時異議人不迴轉，即會發生衝撞事件，故異議人
    為避免發生危險，不得不跟著迴轉，並無不顧往來車輛安全，以逆向之危險方式
    駕駛，嚴重影響路人。且此時車速約三、四十公里，突遭警方攔車取締，停車後
    警方以Ｖ８攝影，並要求異議人到警察局製作筆錄，車輛遭扣押。該罰單認定異
    議人等共同危險駕駛，與事實不符，請查明真相，爰聲明異議云云。
三、按二輛以上之汽車共同在道路上蛇行，或以其他危險方式駕車者，處汽車駕駛人
    新臺幣三萬元以上九萬元以下罰鍰，當場禁止其駕駛及吊銷其駕駛執照，並吊扣
    該車輛牌照三個月。又汽車駕駛人，曾依第四十三條之規定吊銷駕駛執照者，三
    年內不得考領駕駛執照，道路交通管理處罰條例第四十三條第二項及第六十七條
    第二項分別訂有明文。經查：本件受處分人甲○○駕駛車號７Ｑ─９１８６號自
    小客車於九十二年四月十三日二時三十五分許，在台中市虹揚橋處，因「與ＯＬ
    ─３６８７等十一部自小客車共同危險駕駛」違規，為台中市警察局第六分局掣
    單中市警交字第ＧＣ0000000、ＧＣ0000000之一舉發等情，有前
    揭舉發通知單、台中市警察局第六分局九十二年七月四日中分六交字第０９２０
    ０１８６８８號函一紙、九十二年四月十三日虹揚橋採證光碟等在卷可稽。雖異
    議人辯稱：當日凌晨駕駛小客車夜遊，行駛至安和路時，見有大量汽車聚集，異
    議人欲回租屋處，行駛至虹揚橋時，見前方有車輛逆向行駛且不斷按明喇叭，並
    要衝撞異議人所駕駛之小客車，故不得不跟著前車迴轉，伊與該罰單所列其他十
    人均不認識云云，惟經本院當庭勘驗錄影光碟，九十二年四月十三日凌晨二時三
    十四分起，虹揚橋上有多部車在飆車，警員封鎖橋二邊，飆車族後逆向過來，違
    規人之車子確係在ＭＲ─２９３？號自小客車後面逆向行駛。且證人即本件舉發
    員警賴英門亦到庭證稱：「當時十二時許我們先在東大路取締第一次飆車族，後
    來接到通報才到虹揚橋取締飆車，橋上一向有二個車道，我們封鎖一個車道，仍
    然有一個車道可供行駛，正常駕駛之人我們不會取締。我們並沒有說異議人在飆
    車，違規人所言是狡辯之詞」等語（見本院九十二年九月五日庭訊筆錄），而異
    議人亦坦承當時確有逆向行駛之事實，則員警舉發異議人係「與ＯＬ─３６８７
    等十一部自小客車共同危險駕駛」並無違誤。此外，本院九十二年度訴字第一五
    八二號判決亦同認定被告即本件受處分人甲○○確有共同在陸路逆向行駛，致生
    往來危險之行為，此有該判決書一份存卷可參。從而，受處分人既有前揭違規行
    為，原處分機關據以援引上開規定，裁處罰鍰新台幣三萬元整，並吊銷駕照，三
    年內禁考，並吊扣汽車牌照三個月，逾期則依裁決書處罰主文規定裁處，並無不
    當。本件異議為無理由，應予駁回。
四、據上論斷，應依道路交通管理處罰條例第八十七條第二項、道路交通案件處理辦
    法第十九條，裁定如主文。
中      華      民      國    九十二    年     十二       月    十二    日
                                        臺灣臺中地方法院交通法庭
                                            法  官   王  靜  秋
右正本證明與原本無異。
如不服本裁定應於送達後五日內向本院提出抗告狀。
                                            書記官
中      華      民      國    九十二    年   十二      月    十二      日


司法院資訊處製作；財團法人民間司法改革基金會備份。
